臺灣臺北地方法院刑事裁定　　　　　　 100年度聲字第3298號
聲　請　人
即　被　告　林學鈺
上列聲請人即被告因偽造文書等案件，聲請具保停止羈押，本院
裁定如下：
    主  文
聲請駁回。
    理  由
一、聲請意旨略以：聲請人即被告林學鈺前因涉犯本件偽造文書
    等案，經本院裁定羈押。惟聲請人既已坦承本件犯行，並無
    避重就輕之情形，則縱不予羈押，亦無礙本件訴訟程序之進
    行，且聲請人已賠償被害人所受部分損害，已獲得被害人原
    諒，實有悔過之心，自無羈押之必要。又聲請人因本案被羈
    押期間已逾7 個月，外在時空環境早已全非，聲請人於本件
    詐騙集團復非核心人物，僅係單純因一時失慮而犯案，依常
    理判斷，已無再犯之虞，自無以「預防性羈押」為由，繼續
    羈押聲請人之必要，應認原羈押之原因已不存在，不應繼續
    羈押聲請人。爰具狀聲請准予具保停止羈押等語。
二、本件聲請人因涉犯偽造文書等案件，前經本院於民國100 年
    8 月5 日訊問後，認其涉犯刑法第339 條第1 項、第3 項之
    詐欺取財既遂及未遂罪、同法第158 條之僭行公務員職權罪
    、第218 條第1 項之偽造公印及公印文罪、第216 條、第21
    0 條之偽造私文書罪、第216 條、第210 條之行使偽造公文
    書等罪嫌，犯罪嫌疑重大，且有反覆實施同一犯罪之虞，非
    予羈押，顯難進行審判及執行，爰依刑事訴訟法第101 條第
    101 條之1 第1 項第7 款之規定，當庭裁定羈押並自100 年
    8 月5 日起予以執行在案。嗣本院以聲請人原羈押事由仍存
    在，有繼續羈押之必要，於100 年10月21日裁定延長羈押2
    月，該裁定已合法送達聲請人收受，故聲請人現仍為本院羈
    押中，合先敘明。
三、經查，聲請人於本院100 年度金訴字第28號即聲請人等所涉
    前揭偽造文書等案件，於100 年8 月29日、同年9 月19日、
    10月17日、10月28日、11月1 日準備程序期日，均坦承參與
    本件起訴書所指其所參與之6 次偽造文書、詐欺取財既遂及
    未遂、僭行公務員職權、偽造私文書罪、行使偽造公文書等
    犯行不諱，核與證人張惠蓉、陳兆祥、羅郭秋蘭、劉天發、
    楊寶蓮、雷沈鳳等於本件偵查中之證述，及共同被告呂妤葵
    、黃偉明、葉吉松、王偉任、陳志遠等於本件偵查中及本院
    訊問時所供相符，復有偽造之臺灣臺北地方法院檢察署監管
    科收據、傳票、公證請求書、本院行政凍結管收執行命令、
    郵政存款儲金簿、通訊監察譯文及扣案證物等在卷可佐，足
    認其犯罪嫌疑重大；嗣聲請人雖於本件100 年11月14日審理
    期日否認其中部分犯行（詳如本院100 年度金訴字第28號卷
    四第19頁反面所附該次審判筆錄所載），惟依前揭事證所示
    ，應認聲請人涉犯該部分犯行之嫌疑仍屬重大，且聲請人於
    本件審理時，既改口否認前揭部分犯行，已如前述，非無避
    重就輕之情形，其辯稱已承認前揭全部犯行，縱不予羈押，
    亦無礙本件訴訟程序之進行云云，自無可採。另依聲請人所
    參與前揭犯行所示，其於不到2 個月內即犯案達6 次之多，
    又係在本件起訴書所指犯罪集團內部負責於台灣地區招募出
    面取款之車手及業務，以配合大陸地區之詐騙集團隨機撥打
    電話，假冒檢察官之名義向被害人詐騙款項等參與情節；再
    參聲請人經本院裁定羈押期間，其原持有供本件詐騙使用之
    手機（廠牌：「Anycall 」），尚於100 年9 月21日、同年
    9 月23日各有一通來電號碼各為「0000000000」、「000000
    0000」之未接電話（見本院100 年度聲字第2543號卷第8 至
    11頁所附100 年9 月23日勘驗筆錄及附件所示），而聲請人
    於本院另件100 年9 月29日訊問期日並供稱前揭「Anycall
    」廠牌手機內之「SIM 卡」係本件詐騙集團成員囑由他人交
    其持用，供本案詐騙犯行使用，而其亦確以該支手機作為本
    案詐騙犯行之工具，前揭來電應係詐騙集團成員撥打之電話
    ，且聲請人於本件詐騙行為中，確曾居中聯繫詐騙集團相關
    成員，亦即由其居中聯繫該集團大陸方面成員與臺灣方面之
    車手或其他成員等語（見本院100 年度聲字第2543號卷第32
    至34頁）。是依前揭各情判斷，足認聲請人於本件詐騙集團
    內部，應係負責在台灣地區招募出面取款之車手及業務，以
    配合在大陸地區之該詐騙集團成員隨機撥打電話，假冒檢察
    官等名義向被害人詐騙款項，是聲請人於該詐騙集團內部應
    係居於臺灣地區負責人或連絡人之重要地位，自屬該詐騙集
    團之核心或重要成員，此由前揭詐騙集團成員於聲請人羈押
    期間，仍持續與聲請人為前揭連繫，即足佐證。是聲請人顯
    有反覆實施與本件同一犯罪之虞，顯仍有繼續羈押之必要。
    聲請人辯稱其於前揭詐騙集團內部並非核心人物，係因一時
    失慮犯案，且其已被羈押逾7 個月，當時犯案之外在時空環
    境已全然變更，已無再犯之虞，不應以「預防性羈押」為由
    而繼續予以羈押，或辯稱本件原羈押之原因已不存在，不應
    繼續予以羈押云云，均無可採。至於聲請人所指其有悔過之
    心，已賠償被害人所受部分損害，並已獲得被害人原諒等語
    ，縱認全部屬實，亦非本件審酌是否應繼續羈押聲請人之考
    量事由，自不影響本院前揭判斷。綜上所述，本院認聲請人
    原羈押之原因並未消滅，且無從以具保之方式替代，復查本
    件並無刑事訴訟法第114 條各款所規定之情事，是聲請人本
    件聲請具保停止羈押，不能准許，應予駁回。
三、據上論斷，應依刑事訴訟法第220 條，裁定如主文。
中    華    民    國   100    年    11    月    30    日
                  刑事第十七庭  審判長法  官  劉慧芬
                                      法  官  江俊彥
                                      法  官  陳勇松
以上正本證明與原本無異。
如不服本裁定，應於裁定送達後5 日內向本院提出抗告狀。
                                      書記官  鄭巧青
中    華    民    國   100    年    11    月    30    日